# 请教在建工程转固定资产过程中折旧年限如何确定？

提问人：gmh000156 时间：2017-11-24 16:39:39
某公司建设了一个大项目， 2013 年底投入使用并暂估入账， 2014 年 1 月开始提取折旧，折旧年限 10 年。 2017 年才出具项目竣工验收报告。今年在建工程转固定资产时，折旧已提取 3 年，剩余折旧年限 7 年。公司不考虑调整以前年度折旧，今年正式转资后是否适用未来适用法计提以后年度折旧？请问折旧年限如何确定？请问折旧如何计算？请朋友们指点

回答人：chenyiwei
1 、折旧年限一般不变，除非满足进行会计估计变更的条件； 2 、在决算完成日，将成本的调整金额加入到固定资产的账面价值中，并重新计算预计净残值，将应折旧金额在剩余折旧年限内折旧完毕，即：后续各年度应计折旧额=（决算完成日账面价值+决算调整金额-调整后的预计净残值）/剩余折旧年限。